【裁判字號】    98,上訴,84
【裁判日期】    980430
【裁判案由】    違反槍砲彈藥刀械管制條例
【裁判全文】
臺灣高等法院高雄分院刑事判決          98年度上訴字第84號
上  訴  人
即  被  告  甲○○
選任辯護人  單文程律師
上列上訴人因違反槍砲彈藥刀械管制條例案件，不服臺灣屏東地
方法院97年度重訴字第8 號中華民國97年11月11日第一審判決（
起訴案號：臺灣屏東地方法院檢察署96年度偵字第3393號），提
起上訴，本院判決如下：
     主  文
上訴駁回。
     事  實
一、甲○○曾於民國87年間因違反槍砲彈藥刀械管制條例案件，
    經本院於91年1 月22日以90年度上訴字第1931號判決判處有
    期徒刑1 年6 月確定在案，於91年7 月7 日入監執行，92年
    9 月9 日因縮短刑期假釋出監，93年2 月8 日因假釋交付保
    護管束期滿未經撤銷，視為執行完畢。
二、甲○○猶不思悔改，明知具有殺傷力之槍枝、子彈係槍砲彈
    藥刀械管制條例所管制之物品，未經許可，不得販賣、持有
    ，竟於96年5 月初時，因其朋友即居於潮州鎮地區之丙○○
    向其表示欲購買槍枝且拜託甲○○代為尋找，甲○○為賺取
    轉賣之差價牟利，即向其友人乙○○（已經原審判決確定）
    表示需要槍枝，請求乙○○代為尋找，乙○○應允後，即透
    過知情之友人丁○○（另案偵結）代為尋得賣主吳志凱（另
    案偵結）。丁○○嗣於96年5 月13日晚間10時15分許以電話
    與乙○○聯絡，向乙○○表示吳志凱已經把得欲出售之槍枝
    拿來，乙○○則表示要先與甲○○確認一下價錢，丁○○表
    示槍枝已經取來，不可以不買，否則會難看。丁○○復於同
    日晚間10時44分許以電話與乙○○聯絡，要求乙○○先帶一
    把槍的錢上來。乙○○隨即於同日以電話向甲○○告知已經
    尋得其欲轉售之槍枝，價格為新臺幣（下同）17萬元，甲○○遂於電話中同意由乙○○代為購買槍枝；甲○○為求籌款
    ，乃向其不知情之前妻莊淑玲借款，莊淑玲遂於96年5 月17
    日下午3 時51分許，由中華郵政屏東頭前溪郵局以其子名義
    匯款17萬元入不知情之詹鈞瑋（乙○○女友）之郵局帳戶。
    甲○○則於96年5 月17日下午5 時41分許，再以電話聯絡向
    乙○○表示已經向家人借得17萬元可以購買吳志凱欲出售之
    槍枝。乙○○得知後，即以電話向丁○○表示願意以17萬元
    購得槍枝。嗣乙○○於同日先行與吳志凱相約至台北縣汐止
    鎮○○路吳志凱所經營之KTV 商店內看槍，乙○○看完上開
    槍枝後，因覺得價格太貴而不願意購買，向吳志凱表示不願
    購買，且交付丁○○12,000元之現金，以示歉意。但丁○○
    向乙○○表示吳志凱已經有減價，不可能再便宜云云。另甲○○與丙○○聯繫結果，丙○○因不詳原因，向甲○○表示
    不願意購買該槍枝，惟此時甲○○雖無確定之販賣對象，仍
    改基於販賣於不特定人營利之犯意，並未向乙○○表示「義
    坤」或其本人不願購買之意，故乙○○雖覺得該槍枝價格較
    貴，仍答應依上開約定購買槍枝。嗣於96年5 月18日，乙○○與吳志凱、丁○○相約在台北縣大尖山附近某山區道路上
    交槍，乙○○先於同日晚間7 時許，將14萬元之現金交付吳
    志凱，隔約半小時後，吳志凱、丁○○則又駕車到達交付地
    點，由丁○○將可發射子彈具殺傷力之改造手槍1 枝（槍枝
    管制編號0000000000，含彈匣1 個）及具殺傷力之9MM 制式
    子彈8 顆一起交付乙○○。乙○○則於當日晚間9 時許，將
    上開槍彈持至桃園縣楊梅鎮○○○路及裕成路附近交予甲○○。甲○○購得上開槍彈後，因丙○○已表示不願意購買，
    故於96年5 月19日、20日另以電話、行動電話簡訊方式，多
    次透過其朋友戊○○代為尋求其他買家，惟戊○○表示應先
    行看槍才願意代為尋找；而甲○○則於同年月22日深夜乘車
    南下屏東欲返家後伺機售貨，惟翌日凌晨2 時8 分，為警在
    通訊監察中即時察覺，而在屏東火車站前查獲甫下車之甲○○，當場扣得上開槍彈（子彈經試射3 顆，剩5 顆）。而乙○○於上開交槍時間相隔約1 星期後，再度交付2 萬元之現
    金予丁○○作為前開購槍代價（共計花費17萬2 千元）。
三、案經屏東縣警察局移請臺灣屏東地方法院檢察署檢察官偵查
    起訴。
     理  由
壹、證據能力方面：
一、按被告以外之人於偵查中向檢察官所為之陳述，除顯有不可
    信之情況者外，得為證據，刑事訴訟法第159 條之1 第2項
    亦有明文，而該條之立法理由係認被告以外之人（包括證人
    、鑑定人、告訴人、被害人及共同被告等）之陳述如在法官
    面前為之，因其任意陳述之信用性係在已受確定保障之情況
    下所為，自得作為證據。而現階段刑事訴訟法規定檢察官代
    表國家偵查犯罪、實施公訴，依法其有訊問被告、證人及鑑
    定人之權，證人、鑑定人且須具結，而實務運作時，檢察官
    偵查中向被告以外之人所取得之陳述，原則上均能遵守法律
    規定，不致違法取供，其可信度極高，職是，被告以外之人
    前於偵查中已具結而為證述，除反對該項供述得具有證據能
    力之一方，已釋明「顯有不可信之情況」之理由外，即不宜
    遽指該證人於偵查中之陳述不具證據能力。本件證人丁○○
    於偵查中在檢察官前所為陳述，已經依法具結，被告甲○○
    及其辯護人復未曾提及檢察官在偵查時有何不法取供致證人
    證詞顯不可信之情事，是證人丁○○於偵查中之證述，自得
    採為本件證據。
二、按傳聞法則之重要理論依據，在於傳聞證據未經當事人之反
    對詰問予以核實，乃予排斥，惟若當事人已放棄對原供述人
    之反對詰問權，於法院審判時表明同意該等傳聞證據可作為
    證據，基於證據資料愈豐富，愈有助於真實發現之理念，並
    貫徹刑事訴訟法修法加重當事人進行主義之精神，確認當事
    人對於證據能力有處分權之制度，傳聞證據經當事人同意作
    為證據，法院認為適當者，亦得為證據。另當事人於調查證
    據時，對於傳聞證據表示「沒有意見」、「對於證據調查無
    意見」，而未於言詞辯論終結前聲明異議，應視為已有將該
    等傳聞證據採為證據之同意，此刑事訴訟法第159 條之5 定
    有明文。檢察官、被告甲○○及其辯護人於本院準備程序及
    審理時已表示對於全案卷證證據之證據能力均無意見，且同
    意作為本案之證據，依刑事訴訟法第159 條之5 之規定，檢
    察官、被告甲○○及其選任辯護人已默示同意本案所有證據
    均有證據能力，本院斟酌該等證據並非非法取得，亦無證明
    力明顯過低之情形，是該等證據，均得採為證據。
貳、實體部分：
一、訊據上訴人即被告甲○○固不否認有請求被告乙○○代為購
    買上開具殺傷力之槍彈及於96年5 月18日晚間9 時許，由被
    告乙○○將上開槍彈持至桃園縣楊梅鎮○○○路及裕成路附
    近交予被告甲○○收受而持有之等事實，惟矢口否認有何販
    賣槍彈之犯行，辯稱：被告確實於96年4 、5 月間有代「義
    坤」姓名年籍不詳姓名之成年男子尋找槍枝，惟於96年5 月
    13日被告乙○○通知槍枝已經找到，但因「義坤」已經反悔
    不要購買槍枝，被告隨即通知被告乙○○表示購槍事宜要再
    考慮，但被告乙○○因此無法向槍枝之來源即另行偵結之丁○○、吳志凱交代，但並非要購買槍枝出售予「義坤」，後
    為避免被告乙○○下不了台，遂勉強向被告前妻借款購得，
    購得後始向證人戊○○詢問槍枝出售之可能性，惟因尚未有
    買槍之對象，並未和任何購槍者談及價格（即尚未進行實施
    之行為），隨即為警查獲，故被告所為並非販賣槍枝，而係
    單純未經許可非法持有槍枝等語。
二、經查：
  (一)被告甲○○於96年5 月初時，因其朋友即居於潮州鎮地區之
    丙○○向其表示欲購買槍枝，被告甲○○為賺取轉賣之差價
    牟利，即向已判決確定之同案被告乙○○表示需要槍枝，請
    求乙○○代為尋求有無賣家出售槍枝；被告甲○○其後向其
    前妻即不知情之莊淑玲借款，莊淑玲遂於96年5 月17日下午
    3 時51分許，由中華郵政屏東頭前溪郵局以其子名義匯款17
    萬元入不知情之詹鈞瑋（乙○○女友）之郵局帳戶；乙○○
    則於96年5 月18日晚間9 時許，將上開槍彈持至桃園縣楊梅
    鎮○○○路及裕成路附近交予被告甲○○收受且持有之；被
    告甲○○購得上開槍彈後，因丙○○表示不願意購買，故其
    於96年5 月19日另以電話、行動電話簡訊方式，多次透過其
    朋友戊○○代為尋求其他買家；甲○○並於同年月22日深夜
    乘車南下屏東欲返家後伺機售貨，惟翌日凌晨2 時8 分，為
    警在通訊監察中即時察覺，而在屏東火車站前查獲甫下車之
    被告甲○○，當場扣得上開槍彈等事實，已經被告甲○○於
    原審法院及本院審理時坦承不諱，並有證人乙○○、戊○○
    於原審審理中、證人丙○○於本院審理中之證言可證，以及
    屏東縣警察局搜索筆錄、扣押筆錄、扣押物品目錄表、屏東
    縣警察局槍枝初步檢視報告表、臺灣郵政股份公司屏東郵局
    96 年6月28日屏營字第096500 1682 號函文、郵政國內匯款
    單各1 份及現場照片、扣押物品照片共8 張附卷可稽（見警
    卷第17至25頁）。此外復有證人乙○○與被告甲○○、證人
    丁○○間有關上開事實間之聯絡通話監聽譯文、行動電話簡
    訊內容各1 份在卷可稽，詳如附表所示（見96年度偵字第33
    93號卷第237 頁）。
  (二)上開槍、彈查扣後，經送內政部警政署刑事警察局以性能檢
    驗法、試射法鑑定結果：(1)送鑑手槍1 枝（含彈匣1 個，槍
    枝管制編號0000000000），認係改造手槍，由仿BERETTA 廠
    92FS型半自動手槍製造之槍枝，換裝土造金屬槍管而成，擊
    發功能正常，可供擊發適用子彈使用，研判具殺傷力。(2)送
    鑑子彈8 顆，認均係口徑9MM 制式子彈，採樣3 顆試射，可
    擊發，認具殺傷力，此有上開扣押槍彈清單、內政部警政署
    刑事警察局96年6 月6 日刑鑑字第09600814 92 號槍彈鑑定
    書1 份在卷可參。足徵扣案之被告乙○○所持有交付予被告
    甲○○之改造手槍1 把及9MM 制式子彈8 顆，均具有殺傷力
    ，應屬槍砲彈藥刀械管制條例第4 條第1 項第1 款、第2 款
    所管制之物品無訛。
  (三)證人乙○○於原審法院審理時具結證稱：「（請詳述整個過
    程？）被告甲○○當時告訴我說他有需要槍枝，請我去幫他
    找，我是先找到丁○○，透過丁○○認識阿凱買這把槍枝，
    但我並不想買槍枝，但阿凱他們逼我一定要買，後來沒有辦
    法，我才叫被告甲○○匯錢給我買這把槍枝」、「（當時被
    告甲○○為何要買槍你是否知道？）他沒有告訴我」、「（
    被告甲○○如何把錢給你？）被告甲○○叫他前妻把錢匯入
    我女朋友的戶頭裡」、「過程並不順利，當初這把槍我並不
    想要，是吳志凱及丁○○逼著我一定要買槍」、「因為他們
    說槍已經看過了就一定要買」、「（是先看到槍之後就不想
    買是否如此？為何不想買？）是的，不想買的原因是我認為
    槍枝的價格太高，當初看槍的時候我就認為有被敲詐的感覺
    ，而且當初我並不想幫被告甲○○買槍，由於好奇心過重，
    我才會幫被告甲○○買槍」、「（是否因為被告甲○○告訴
    你本來要買槍的人不買了，你才不買槍是否如此？）不是，
    他沒有這樣說」、「（你單純約好去看槍，看過槍之後不可
    以不想買槍嗎？）我表示我不想買槍的時候，他們逼著我要
    買」、「（被告甲○○有無跟你提起過，託他買槍的人這邊
    有意見或有問題這些事？）被告甲○○沒有這樣說」、「（
    被告甲○○為何要買槍你是否知道？）我不知道」、「（何
    原因需要買槍？）他只告訴我他有需要槍，至於是何原因我
    不知道」等語（見原審法院卷第79至81頁背面），已經證明
    係被告甲○○委託其買槍，後來乙○○認為槍枝價格太高，
    有被敲詐的感覺，本來不想買，但因為丁○○認為已經將槍
    拿來，向乙○○表示一定要買槍。且被告甲○○已經匯錢給
    乙○○，並未向其表示託其買槍之人或被告甲○○本人不願
    意買槍，乙○○始依上開約定及該價格購入槍彈。按證人乙○○與被告甲○○並無任何怨隙，衡情證人乙○○應無故意
    虛構事實以陷害被告甲○○之理，況其亦到庭具結作證，更
    係以刑事責任擔保其證言之真實性，故證人乙○○前開證述
    內容，經核尚無不可採信之處。另有被告乙○○、甲○○間
    有關上開事實間之聯絡通話監聽譯文各1 份在卷可稽（詳如
    附表編號三、四及五所示）。從而，上揭事實，自堪認定。
    至於證人乙○○是否被丁○○等人逼迫要買槍，縱有該事，
    亦純粹係因乙○○認為價錢太貴不願購買，其後被逼購入，
    亦僅是乙○○個人之事，並不違反被告甲○○委託其購買之
    本意，不能因此即認被告甲○○並無購入該槍彈之意思，附
    此說明。
  (四)被告甲○○雖辯稱因丙○○已經反悔不要購買槍枝，故其有
    通知乙○○表示要再考慮，但乙○○因此無法向槍枝之來源
    即另行偵結之丁○○、吳志凱交代，所以不得不買槍云云。
    證人乙○○於本院審理中亦證稱：「被告甲○○後來有告訴
    我說買主不要買了」，「當初我說不要買了，是對方硬要我
    買，他說不買會很難交代。」，後又證稱：「當時是被告說
    不要買了」云云（見本院98年4 月23日審判筆錄），然證人
    乙○○已經於原審審理中證稱：「被告並沒有說本來要買槍
    的人不買了，我才不買槍，被告甲○○沒有這樣說。」，「
    我不想買的原因是我認為槍枝的價格太高，認為有被敲詐的
    感覺。」等情，詳如前述（見原審卷第80頁），被告甲○○
    之上開辯解與乙○○於本院審理中所為之證述，核與乙○○
    於原審審理中所為之陳述不符。且觀之被告乙○○、甲○○
    間於如附表編號三、四及五所示之監聽譯文可知，被告甲○○亦均未曾向被告乙○○提及因「義坤」現在不願意購買或
    其現在不願意購買等字句，反僅提及「他們有沒有還不知道
    ，今晚我要先處理呀」、「不是啦，今晚他們有沒有還不知
    道啦，反正我就先處理啦」等語，顯見被告甲○○並未向被
    告乙○○表示槍枝係「義坤」所欲購買無誤。綜上，被告甲○○上開辯解以及證人乙○○於本院審理中所為上開證述，
    ，顯與證人乙○○於原審審理中所證及監聽譯文所示之事實
    不符，應係事後卸責之詞，並無可信。
  (五)被告甲○○被查獲後，於警詢中已經供稱：「（你是否有要
    將上述槍、彈轉賣？）我只是有請他（指戊○○）問看看，
    是否有買家要，因為我要將錢還給我前妻。」（警卷第5 頁
    ），已經表明其購入該槍彈之錢是向其前妻所借，其購入該
    槍、彈後要賣出始有錢還其前妻，即其購入槍彈之目的是要
    供販賣之用，並非單純供自己持有。另被告甲○○於原審法
    院審理時自承：「槍是我透過乙○○幫我買這支槍彈，不是
    向乙○○買的」、「（買那支槍做何用途？）因為有一個綽
    號『義坤』姓名年籍不詳的年約40歲男子，他告訴我說有人
    要買槍，並且拜託我去找，後來我找到了，他就不要，他是
    於96年5 月初告訴我的，我是透過朋友介紹才認識他的，『
    義坤』這個人我之前就見過他了，他請我買槍並沒有說要給
    我任何好處，我不知道他的真實姓名住在那裡我不知道，我
    認為我幫『義坤』買槍有好處，只是還沒有說到這點，他告
    訴買一般的90手槍就可以了，多少子彈及多少價格買到他並
    沒有告訴我，只有告訴他大概20、30萬元的額度讓我買槍彈
    ，要給我多少仲介費並還沒有說，他當時是純粹拜託我幫他
    找」等語（見原審法院卷第52至53頁）。是被告甲○○於購
    買上開槍彈之初，係本於欲出售「義坤」之成年男子以賺取
    差價牟利之事實，應堪認定。再參以被告甲○○購入上開槍
    彈後，旋即於96年5 月19日、20日另以電話、行動電話簡訊
    方式，多次透過其朋友戊○○代為尋求其他買家等情，此有
    證人戊○○於原審法院審理時具結證稱屬實（見原審法院卷
    第77至78頁），且為被告甲○○所不爭執（見原審法院卷第
    54頁、第123 至125 頁）。是被告甲○○所販入之上開槍彈
    ，始終是為出售他人以賺取差價無誤。被告甲○○辯稱其持
    有上開槍彈，並非為出售他人云云，顯無可採。
  (六)綜上所述，被告罪證已很明確，所辯顯係卸責之詞，不足採
    信，犯行堪以認定。
三、按販賣行為，不以販入後復行賣出為必要，只要以營利意思
    之為目的，而有販入或賣出二者其一之行為，即足構成。被
    告甲○○以販賣槍枝營利之意圖而販入上開槍彈，其販賣槍
    彈犯行即已成立，其後雖未及出售予「義坤」或戊○○即為
    警查獲，致不能完成販賣槍彈行為，仍應論以販賣改造手槍
    罪既遂罪責。又按槍砲彈藥刀械管制條例第4 條所列之槍砲
    、彈藥，依同條例第5 條規定，非經中央主管機關許可，不
    得製造、販賣、運輸、轉讓、出租、出借、持有、寄藏或陳
    列。被告甲○○販賣上開扣案槍彈，係屬槍砲彈藥刀械管制
    條例第4 條第1 款、第2 款所稱之手槍、子彈（均係違禁物
    ）；又按未經許可持有槍、彈，係侵害社會法益之罪，縱令
    客體有數個，仍為單純1 罪，本件被告甲○○同時販賣、持
    有具殺傷力之9MM 制式子彈8 顆，係屬單純一罪（最高法院
    97年度台上字第231 號判決參照）。核被告甲○○所為，係
    犯槍砲彈藥刀械管制條例第8 條第1 項未經許可販賣可發射
    子彈具殺傷力之改造手槍罪及槍砲彈藥刀械管制條例第12
    條第1 項未經許可販賣具殺傷力之子彈罪。被告甲○○持有
    槍、彈之低度行為，為其販賣槍、彈之高度行為所吸收，均
    不另論罪。被告甲○○以1 行為同時觸犯未經許可販賣可發
    射子彈具有殺傷力之改造手槍罪及未經許可販賣具殺傷力之
    子彈罪，為想像競合犯，爰依刑法第55條規定，從1 較重之
    未經許可販賣可發射子彈具有殺傷力之改造手槍罪處斷，公
    訴意旨雖以被告甲○○僅販賣上開扣案之改造手槍1 枝，惟
    公訴人於原審法院審理時，業已陳述、論告本件被告甲○○
    所為尚有非法販賣具殺傷力之9MM 制式子彈8 顆之犯罪事實
    ，當庭補充犯罪事實及起訴法條，被告甲○○所為另該當於
    槍砲彈藥刀械管制條例第12條第1 項之販賣子彈罪嫌，且此
    部分與原起訴部分有刑法第55條之想像競合犯關係，本院自
    得併予審理。又被告甲○○僅係請求乙○○代為購買槍彈，
    其後欲另行轉賣予丙○○，則為乙○○所不知，業如前述，
    則乙○○既不知道被告甲○○之上開販賣手槍行為，則其2
    人間即無販賣槍枝之犯意聯絡，公訴人認其2 人間有共犯關
    係，尚有誤會。
四、原審因依槍砲彈藥刀械管制條例第8 條第1 項、第12條第1
    項，刑法第11條前段、第55條、第47條第1 項、第38條第1
    項第1 款、第42條第3 項之規定，並審酌槍砲、彈藥均屬高
    度危險之物品，非經主管機關許可不得擅自販賣及持有，以
    維社會大眾安全，被告甲○○竟無視於政府嚴格管制槍枝之
    政策，販賣上開槍枝，藐視公共規範，所為對社會治安已有
    顯著之潛在危險性，犯後猶飾詞狡辯、態度不佳等一切情狀
    ，量處如有期徒刑7 年，併科罰金新臺幣10萬元；又審酌其
    年齡、職業、收入、社會地位等節，並諭知罰金如易服勞役
    以新臺幣1000元折算1 日。並以扣案之具殺傷力改造手槍1
    枝（含彈匣1 個，槍枝管制編號0000000000）及具殺傷力之
    9MM 制式子彈5 顆，屬違禁物，不問屬於犯人與否，均應依
    刑法第38條第1 項第1 款之規定，宣告沒收。扣案之9MM 制
    式子彈3 顆，業經試射而滅失，不予宣告沒收。認事用法，
    核無不合，量刑亦屬妥適。被告上訴意旨，仍執前詞，以被
    告僅有持有並無販賣行為云云，指摘原判決不當，為無理由
    ，應予駁回。
五、同案被告乙○○已經原審判決確定。
據上論結，應依刑事訴訟法第368條，判決如主文。
本案經檢察官孫小玲到庭執行職務。
中    華    民    國    98    年    4     月    30    日
                  刑事第五庭    審判長法  官  曾永宗
                                      法  官  王伯文
                                      法  官  任森銓
以上正本證明與原本無異。
如不服本判決應於收受本判決後10日內向本院提出上訴書狀，其
未敘述上訴理由者，並得於提起上訴後10日內向本院補提理由書
狀（應附繕本）「切勿逕送上級法院」。
中    華    民    國    98    年    4     月    30    日
                                      書記官  廖素珍
附表：
一、乙○○與丁○○於96年5 月12日晚間8 時38分監聽譯文（見
    偵查卷宗第211 至212 頁）：
B 男（丁○○）：你現在人在哪裡？
A 男（乙○○）：我昨天在南部啊。
B 男：現在啦。
A 男：我現在在南部啊，我明天才有上去了啊。
B 男：我有好康要報你。
A 男：呵。
B 男：你那17的那個，看那個老板有沒有辦法上來？
A 男：有確定..？
B 男：很多！
A 男：很多嗎！
B 男：嘿。
A 男：好。
B 男：很多！你叫他看有沒有辦法上來，見面講啦，好嗎？
二、乙○○與丁○○於96年5 月13日晚間10時15分之監聽譯文（
    見偵查卷宗第214至215頁）：
B 男（丁○○）：確認是什麼意思？
A 男（乙○○）：「金額」。
B 男：不夠嗎？
A 男：我不知道，這我就不清楚了。
B 男：這樣、、把我們「吃」去了嘛！
A 男：啊（什麼）？
B 男：會不會把我們「吃」去？
A 男：我也不知道耶！
B 男：「拖回來」了呢。
A 男：真的還是假的？
B 男：騙你幹什麼啦！
A 男：我再打電話問一下，我等一下跟你講。
B 男：你跟他講一下，這樣不行喔！這樣難看。
A 男：嘿。
B 男：你再跟他講一下。
三、乙○○與甲○○於96年5 月13日上午10時27分之監聽譯文（
    見偵查卷宗第212至213頁）：
B 男（乙○○）：你那個我跟你講，你上次「那個」、、你可能
                要跑台北一趟。
A 男（甲○○）：怎樣嗎？
B 男：人家有替你、、、「17」啦。
A 男：好啊。
B 男：你要自己去。
A 男：什麼時候？
B 男：這二天啊。
A 男：我明天就上去了啊。
B 男：明天要上來了嗎？
A 男：嘿。
B 男：好啊，不然你起來台北你打給我，我叫人跟你那個。
A 男：你何時要上去？
B 男：我今天晚上就要上去了。
四、乙○○與甲○○於96年5 月13日下午3 時19分之監聽譯文（
    見偵查卷宗第213 頁）：
B 男（乙○○）：我講好了。
A 男（甲○○）：好啊。
B 男：那年份是17年的，車子要看幾台都有，他那公里數跑92，
      跑9萬2。
A 男：好啊。
B 男：好。
五、乙○○與甲○○於96年5 月16日下午1 時51分之監聽譯文（
    見偵查卷宗第216頁）：
A 男（乙○○）：今晚呢？
B 男（甲○○）：人已經上來了，今晚他們有沒有還不知道，今
      晚我要先處理呀。
A 男：今晚他們有沒有還不知道喔？
B 男：不是啦，今晚他們有沒有還不知道啦，反正我就先處理啦
      ，不然怎麼辦？你又不好交代。
A 男：今晚你拿「祥仔」的機子出門。
B 男：「祥仔」的手機是嗎？
A 男：你不要用你的，我用別支打給他，「祥仔」那支。
六、乙○○與丁○○於95年5 月17日下午5 時41分監聽譯文（見
    偵查卷宗第217至218頁）：
A 男（丁○○）：怎樣嗎？
B 男（乙○○）：我這邊先弄給你呀，我們對你才不會這麼不好
                意思。
A 男：多少？
B 男：你說的那個數目，我先跟我家人借呀。
A 男：有了嗎？
B 男：嘿呀，OK呀。
A 男：17嗎？
B 男：嗯。
A 男：好。
B 男：還是我的你要算軟一點給我。
A 男：不可能啦，再說啦，我先打給我老板。
B 男：好。
A 男：幾點？
B 男：你看大約幾點我們要在哪裡？
A 男：等你確定就可以走了。
B 男：我是有確定，錢我已經拿回來家裡了。
A 男：好，我跟他們講啦。
B 男：好。
附錄本判決論罪科刑法條全文
槍砲彈藥刀械管制條例第8條第1項、第4項
未經許可，製造、販賣或運輸鋼筆槍、瓦斯槍、麻醉槍、獵槍、
空氣槍或第4 條第1 項第1 款所定其他可發射金屬或子彈具有殺
傷力之各式槍砲者，處無期徒刑或5 年以上有期徒刑，併科新臺
幣1 千萬元以下罰金。
未經許可，持有、寄藏或意圖販賣而陳列第 1 項所列槍枝者，處
 3 年以上10年以下有期徒刑，併科新臺幣700 萬元以下罰金。


司法院資訊處製作；財團法人民間司法改革基金會備份。
